臺灣嘉義地方法院民事判決　九十一年度親字第五號
　　原　　　告　甲　○
　　被　　　告　丙○○
　　法定代理人　乙○○
右當事人間請求否認子女事件，本院判決如左：
    主　　　文
確認被告丙○○（民國九十年八月八日生）非被告乙○○之婚生子。
訴訟費用由原告負擔。
    事　　　實
甲、原告方面：
    一、聲明：如主文所示。
    二、陳述：原告與被告乙○○原係夫妻關係，惟自民國七十九年間即已分居，原
        告並於九十年八月八日（起訴書誤載為九十年八月九日）產下一子即被告丙
        ○○，嗣原告與被告乙○○於九十一年二月十五日經鈞院裁判離婚確定，惟
        因被告丙○○其受胎期間係於兩造婚姻關係存續中，遂受婚生推定為兩造之
        婚生子女，但由於原告離家後，並未與被告乙○○同居，被告丙○○非自被
        告乙○○受胎所生，為此依法訴請判決如聲明。
    三、證據：提出出生證明書、本院九十年度婚字第三八七號民事判決影本各一份
        為證。
乙、被告方面：
    一、聲明：同意原告之請求。
    二、陳述：被告乙○○並無丙○○該子，且兩造已經有十二年未同居。
     理　　　由
一、原告主張其與被告乙○○原係夫妻關係，已於民國九十一年二月十五日經裁判離
    婚確定，惟原告在婚姻關係存續中受胎，並於九十年八月八日產下一子即被告丙
    ○○之事實，業據其提出出生證明書、本院九十年度婚字第三八七號民事判決為
    證，並經本院依職權調取上開民事卷查明屬實，自堪信為真實。又原告主張其於
    七十九年間起即與被告乙○○分居，被告丙○○非自被告乙○○受胎所生乙節，
    已據本院囑託財團法人天主教聖馬爾定醫院鑑定乙○○與丙○○間血緣關係之結
    果，認定「乙○○與丙○○間不存有血緣關係」，有該醫院九十一年四月二十五
    日（九一）惠醫字第０四二六號函附ＤＮＡ親子血緣關係諮詢報告單在卷可稽，
    且上開事實復為被告乙○○所不爭執，原告之主張，自堪信為真實。
三、按民法第一千零六十三條第一項推定之婚生子女，如夫妻之一方能證明妻非自夫
    受始者，得於知悉子女出生之日起，一年內提起否認之訴，同條第二項定有明文
    。查原告受胎生下被告丙○○，既係在其與被告乙○○婚姻關係存續中，則依法
    自應推定被告丙○○為原告與被告乙○○之婚生子，然原告受胎懷有被告丙○○
    並未與被告乙○○同居，即非自被告乙○○受胎，從而，原告於被告丙○○出生
    當日即九十年八月八日起迄提起本件訴訟即九十一年二月二十一日（有本院收件
    章可按）未逾一年，於法洵屬有據，應予准許。
四、又本件否認子女之訴，被告乙○○到場並未否認上開事實，復願協同為ＤＮＡ親
    子血緣關係之鑑定，被告之行為按當時訴訟程度，係為伸張或防衛權利所必要，
    且原告亦到院陳明願負擔本件訴訟費用，是本件訴訟費用應有民事訴訟法第八十
    一條第二款規定之適用，應命由原告負擔全部訴訟費用，以符公平。
五、據上論結，本件原告之訴為有理由，依民事訴訟法第七十八條、第八十一條第二
    款，判決如主文。
中　　　華　　　民　　　國　　九十一　　年　　　五　　　月　　　八　　　日
~B臺灣嘉義地方法院家事法庭
~B　　法　官　李文輝
右為正本係照原本作成
如對本判決上訴須於判決送達後廿日內向本院提出上訴狀
中　　　華　　　民　　　國　　九十一　　年　　　三　　　月　　　一　　　日
~B　　書記官　楊福源
